---
Exercícios cap-05

---

"
1 - Crie duas variáveis Ana e Paulo e atribua a elas valores de suas idades, sendo respectivamente 8 e 12 anos. As
variáveis devem ser do tipo inteiro. Imprima no console "A menina é mais velha" ou "O menino é mais velho"
como resultado de um teste lógico.

"

```{r}
Ana = 8L
Paulo = 12L

if(Paulo > Ana){
  print("O menino é mais velho")
} else{
  print("A menina é mais velha")
}

```
"
2- BOD é um objeto existente no R. Verifique qual a classe deste objeto.
"
```{r}
class(BOD)
```
"
3 - Crie um vetor que armazene números de 1 a 10 e posteriormente imprima os valores pares.
"
```{r}
numeros = c(1, 2, 3, 4, 5, 6, 7, 8, 9, 10)

for(n in numeros){
  if(n %% 2 == 0){
    print(n)
  }
}

```
"
women é um dataframe existente no R. Imprima as 10 últimas linhas.
"
```{r}
women
head(women, 10)
tail(women, 10)
```
"
5 - Use a função plot do R para produzir um gráfico do atributos Sepal.Width e Petal.Length do conjunto de
dados Iris. O gráfico deve imprimir apenas das linhas 50 até 100.
"
```{r}
iris
newIris = iris[50:100, c(2,3)]
plot(newIris)
```
6- Crie dois vetores de tamanhos iguais, some as posições equivalentes dos vetores e imprima o resultado.
```{r}
a = c(1,2,3)
b = c(4, 5, 6)
c = a + b 
print(c)
```
7- Imprima o número de linhas, de colunas, nomes das linhas e nome das colunas do conjunto de dados CO2

```{r}
CO2
dim(CO2)[1]
dim(CO2)[2]
rownames(CO2)
colnames(CO2)

```

